# 投资性房地产的确认

提问人：dzj1990 时间：2021-03-12 08:05:05
请教陈版主，总公司无偿把房产租给分公司，分公司对外出租，谁确认投资性房地产。

回答人：chenyiwei
分公司本身不是独立法人，总公司与分公司签订的租约对外不具有法律效力。在谁的账面上确认投资性房地产是企业的内部管理问题，不影响最终整个法人的报表编制结果。但一般原则，如果看作两个会计主体，则谁负责管理和对外收取租金，则谁确认投资性房地产。